【裁判字號】    97,易,1733
【裁判日期】    970605
【裁判案由】    竊盜
【裁判全文】
臺灣臺中地方法院刑事判決              97年度易字第1733號
公  訴  人  臺灣臺中地方法院檢察署檢察官
被      告  甲○○
選任辯護人  陳浩華律師
上列被告因竊盜案件，經檢察官提起公訴（97年度偵字第5100號
），本院判決如下：
    主    文
甲○○竊盜，處拘役肆拾日，如易科罰金，以新臺幣壹仟元折算
壹日。
    事  實
一、甲○○意圖為自己不法之所有，於民國九十六年十月十六日
    晚間十時許，在臺中縣沙鹿鎮○○路三０三號沙鹿高工教室
    內，竊取丙○○所有置於上開教室抽屜內之ＮＯＫＩＡ牌序
    號000000000000000號手機一支，得手後於九十六年十月十
    八日下午五、六時許，在臺中市○○路○段五三五號博國通
    訊行出售與不知情之該通訊負責人古國銘，古國銘再出售與
    不知情之朱氏夢雲，繼之在臺中市○○路黃昏市場出售與不
    知情之守瑞雅使用，嗣經警循線輾轉查悉上情（上開手機業
    已還丙○○）。
二、案經臺中縣警察局清水分局報告臺灣臺中地方法院檢察署檢
    察官偵查起訴。
    理  由
一、現行刑事訴訟法為保障被告之反對詰問權，排除具有虛偽危
    險性之傳聞證據，以求實體真實之發見，於該法第一百五十
    九條第一項明定被告以外之人於審判外之言詞或書面陳述，
    除法律有規定者外，不得作為證據。本件檢察官、被告於本
    院審理程序中，並未就本案卷內證據資料之證據能力提出爭
    執，且迄於言詞辯論終結前，均未主張有刑事訴訟法第一百
    五十九條第一項不得為證據之情形，應認均已同意本案卷內
    之證據資料均得作為本案證據，且經本院審酌後，認無不適
    當之情形，是本案卷內之證據均有證據能力，合先敘明。
二、訊據被告甲○○固坦承持有上開手機並出售之事實，惟矢口
    否認有何竊盜犯行，辯稱：斯時其在沙鹿高工擔任替代役，
    擔任學校警衛工作，雖有拿取手機，但不是偷的，而是晚間
    十一時許在沙鹿高工旁大漢書局旁邊的巷子路邊汽車旁撿到
    的云云。經查：上開手機為被告出售與證人古國銘，再輾轉
    出售與證人朱氏夢雲、守瑞雅等情，業據證人古國銘、朱氏
    夢雲、守瑞雅於警詢時證述明確，並有讓渡證明書一份在卷
    可參；而上開手機確係證人丙○○所有一節，業據證人丙○
    ○證述甚明，並有手機照片二幀、贓物認領保管單一份在卷
    可憑。又該手機為證人丙○○置於教室抽屜內，放學時忘記
    拿取，待返回教室時該手機即已失竊一節，業據證人丙○○
    迭於警詢時、偵查中及本院審理中證述明確。證人丙○○於
    審理中復結證稱：其是沙鹿高工的學生，下課後要回家，已
    經上公車要打電話才發現手機不見了；放學約十點左右，是
    先在學校操場集合，當天離開時有和其他同學走一起，其是
    從學校側門離開，路名不知道，但是該路上確實有大漢書局
    ，其離校後就直接到車站搭公車，有經過大漢書局，但其沒
    注意到是否有將手機帶出，是在車上要打電話時才發現手機
    不見了，其馬上下車要回去找電話，並且有在便利商店借電
    話撥打手機號碼，其有回到教室找，但是沒有找到，其也有
    沿路看過，但是都沒有看到；當天放學時沒有帶手機，其是
    放在教室抽屜裡面，因為當時是上體育課沒有帶在身上，後
    來回到教室又上一堂英文課，沒有將手機放到身上，手機確
    定是放在抽屜裡面，沒有隨身攜帶；放學時確定沒有無將手
    機放到書包或隨身攜帶；其當時想手機是放在教室，所以才
    回教室找；其是先回教室找手機，找不到時才沿路尋找，是
    走平常走路線；其離校後找不到手機至返校過程約二、三十
    分鐘等語。證人丙○○於警詢稱並不認識被告等語，被告亦
    供稱不認識證人丙○○等語，二人既不相識，當無仇隙，證
    人丙○○當無誣攀被告之理；且本院於審理中亦再三與證人
    丙○○確認放學時有無隨身攜手機、是否不確定手機置於何
    處等情，證人丙○○均明確證稱該手機放置在教室抽屜，而
    證人丙○○在放學離開學校搭公車時欲撥打電話即查覺手機
    不見，旋即下車返回學校尋找，自離校至返回尋找過程時間
    甚短，亦難認其記憶有何模糊出入之處。況被告自承擔任沙
    鹿高工替代役警衛工作，負責看守大門、校園巡邏，工作時
    間為下午三時至晚間十二時，學生約十時左右放學，學生放
    學後查看教室有無人逗留，再關一樓往二樓的鐵門，如果有
    教室電燈沒有關會關上，但不負責教室門鎖等情，足見證人
    丙○○晚間十時離校後，至被告所稱十一時在校外大漢書局
    附近拾獲之時間，仍係被告在校工作職勤時間內，且被告於
    晚間十時後係負責校內巡邏、查看教室並關燈，證人丙○○
    就該手機失其占有時正值被告在校內執勤之際，證人丙○○
    手機確係置於學校教室內，被告與該手機失竊時間、空間均
    有密切關連。而被告警詢時稱手機係在校外光華書局巷內拾
    獲云云，於偵查中係校外大漢書局前路上拾獲云云，繼於審
    理中稱係大漢書局旁巷內撿到云云，地點所述先後不一，已
    有疑竇；且所稱在校外拾獲時間係晚間十一時許，係在校內
    工作時間之內，亦有所扞挌，足見被告辯以拾獲一節，尚難
    採信。綜上，本件被告竊盜事證明確，犯行洵堪認定，應予
    依法論科。
三、核被告所為，係犯刑法第三百二十條第一項竊盜罪。爰審酌
    被告犯罪之貪圖小利之犯罪動機、目的，手段尚屬平和，竊
    取手機價值非高，及犯罪後否認竊盜之犯後態度等一切情狀
    ，量處如主文所示之刑，並諭知易科罰金之折算標準。
據上論斷，應依刑事訴訟法第二百九十九條第一項前段，刑法第
三百二十條第一項，刑法施行法第一條之一第一項、第二條前段
，判決如主文。
本案經檢察官乙○○到庭執行職務。
中    華    民    國    97    年    6     月    5     日
                  刑事第十四庭  法  官  陳  葳
上正本證明與原本無異。
如不服本判決，應於收受送達後10日內向本院提出上訴書狀（應
敘述具體理由並附繕本）。
上訴書狀如未敘述理由，應於上訴期間屆滿後20日內補提理由書
於本院。
                                書記官  張雅如
中    華    民    國    97    年    6     月     5    日
附錄法條：
刑法第三百二十條：
意圖為自己或第三人不法之所有，而竊取他人之動產者，為竊盜
罪，處五年以下有期徒刑、拘役或五百元以下罰金。
意圖為自己或第三人不法之利益，而竊佔他人之不動產者，依前
項之規定處斷。
前二項之未遂犯罰之。


司法院資訊處製作；財團法人民間司法改革基金會備份。
